【裁判字號】    97,聲,1388
【裁判日期】    970430
【裁判案由】    返還提存物
【裁判全文】
臺灣臺北地方法院民事裁定              97年度聲字第1388號
聲  請  人  浩成興業有限公司
法定代理人  乙○○
相  對  人  德寶營造股份有限公司
法定代理人  丙○○
            甲○○
            翁世和
上列聲請人聲請發還擔保金事件，本院裁定如下：
    主  文
聲請駁回。
聲請訴訟費用由聲請人負擔。
    理  由
一、聲請意旨略以：聲請人與相對人間請求假扣押事件，聲請人
    前遵本院95年度裁全字第15312號民事裁定為擔保假扣押，
    曾提供新台幣（下同）伍萬貳仟元為擔保金，並以本院95年
    度存字第5973號擔保提存事件提存在案；茲因就假扣押保全
    之請求中伍萬肆仟伍佰捌拾陸元經起訴後與相對人達成和解
    ，其餘壹拾萬元之本案請求則在起訴後撤回起訴。由於相對
    人聲請重整計畫已定出清償方式，應供擔保之原因消滅，且
    經聲請人定20日以上期間催告受擔保利益人即相對人行使權
    利而未行使等語。
二、按民事訴訟法第一百零四條第一項第一款所謂應供擔保之原
    因消滅，在因釋明假扣押之原因而供之擔保，係擔保債務人
    因假扣押所應受之損害，故必待無損害發生，或債權人本案
    勝訴確定，或就所生之損害已經賠償時，始得謂供擔保之原
    因消滅。聲請人主張相對人聲請重整計畫已定出清償方式，
    故應供擔保之原因消滅等語，與上開所指三項情形有別，難
    認與民事訴訟法第一百零四條第一項第一款要件相符。
三、又民事訴訟法第一百零四條第一項第三款雖規定：「訴訟終
    結後，供擔保人證明已定二十日以上之期間，催告受擔保利
    益人行使權利而未行使，或法院依供擔保人之聲請，通知受
    擔保利益人於一定期間內行使權利並向法院為行使權利之證
    明而未證明者。」，供擔保人亦得聲請返還提存物。但按，
    公司重整之目的，在使公司繼續經營，公司人格並不因重整
    而消滅；重整裁定後，由重整人執行公司業務，進行重整工
    作，並以重整人為公司負責人，對外代表公司（公司法第二
    百九十三條第一項、第八條第二項參照），然重整人有數人
    時，關於重整事務之執行，應以其過半數之同意行之，公司
    法第二百九十條第四項定有明文。據此，在重整人有多數之
    情形，僅由其中一名重整人代表公司，尚難認為有權代表。
    經查，相對人業已於民國95年12月19日經本院以95年度整字
    第2號裁定准予重整，並選任以丙○○、甲○○、翁世和三
    人為重整人，有本院民事裁定在卷可稽。惟查，聲請人依民
    事訴訟法第一百零四條第一項第三款規定程序，催告相對人
    行使權利之存證信函，僅以重整人丙○○為相對人之代表人
    而向其送達為意思表示，此詳閱卷附之存證信函，可得而知
    ；準此，揆諸前開說明，聲請人既未以重整人丙○○、甲○
    ○、翁世和三人為相對人之代表人，向相對人為催告，自難
    認聲請人所為之催告已生效力。
四、從而，聲請人聲請返還擔保金，與民事訴訟法第一百零四條
    第一項第一款、第三款要件不合，應予駁回。
中    華    民    國    97    年    4     月    30    日
                  民事第三庭    法  官  賴錦華
以上正本係照原本作成。
如對本裁定抗告，須於裁定送達後十日之不變期間內，向本院提
出抗告狀。
中    華    民    國    97    年    4     月    30    日
                                書記官  張馨文


司法院資訊處製作；財團法人民間司法改革基金會備份。
